【裁判字號】    89,易,430
【裁判日期】    890830
【裁判案由】    贓物
【裁判全文】
臺灣基隆地方法院刑事判決                          八十九年度易字第四三○號
    公  訴  人  臺灣基隆地方法院檢察署檢察官
    被      告  乙○○
右列被告因贓物案件，經檢察官提起公訴（八十八年度偵字第六五五三號），本院判
決如左：
    主  文
乙○○收受贓物，處拘役貳拾日，如易科罰金，以參佰元折算壹日。緩刑貳年。
    事  實
一、乙○○明知車號ＣＸ─三五二一號之汽車車牌兩面，係他人（即甲○○於民國八
    十七年十一月二十九日上午六時許，在台北市○○路湖畔新廈地下停車場內遭人
    竊取）失竊之贓物，竟仍於民國（下同）八十八年三月間，自不詳管道予以收受
    持有，並於八十八年十一月七日借予因違反交通規則遭吊扣車牌之黃明義（業經
    不起訴處分），黃明義不疑該兩面車牌來源，遂將之懸掛於己有之自用小客車上
    使用。嗣於八十八年十一月十日九時五十五分許，黃明義駕駛該輛掛有ＣＸ─三
    五二一號車牌之汽車行經基隆市○○街二二○巷十二號之七前，為警查獲，而循
    線得悉上情。
二、案經基隆市警察局第一分局報請臺灣基隆地方法院檢察署檢察官偵查起訴。
    理  由
一、訊據被告乙○○固坦承有將車號ＣＸ─三五二一號車牌兩面借予黃明義乙情，惟
    矢口否認有何收受贓物犯行，辯稱：該兩面車牌係置於李清海於八十八年三月間
    送修之車號Ｔ６─四二六０號起亞牌汽車之後行李箱內，因李清海一直未取回送
    修之車，伊修車廠已放不下，於欲處理該輛起亞汽車時，一併將該兩面車牌取出
    ；嗣因黃明義表示其車牌遭警吊扣，故好意將該兩面車牌借他，並不知該兩面車
    牌係屬他人失竊之物等詞置辯。然查：上開ＣＸ─三五二一號車牌兩面係車主甲
    ○○於八十七年十一月二十九日上午六時許，在台北市○○路湖畔新廈地下停車
    場內失竊乙情，業據被害人甲○○於警訊時指述明確，並有車輛竊盜車牌失竊資
    料個別查詢報表─查詢車輛認可資料及贓物認領保管單各一件在卷可按，復有尋
    獲失竊車牌之照片三幀可資佐證，是該兩面車牌確屬贓物無誤；且經台灣基隆地
    方法院檢察署囑託台灣花蓮地方法院檢察署檢察官訊問證人李清海證稱確有交車
    予被告乙○○修理，但其車內無車號ＣＸ─三五二一號車牌等語，足認被告辯稱
    車牌係自李清海送修車內取得乙節非實；況被告係開設修車廠之人，應就監理機
    關對於車牌之管理有所認知，竟在未經查證前即擅將來源不明之兩面車牌私下借
    予友人黃明義使用，顯與常情有違，足見被告於收受時即已知悉該兩面車牌為他
    人失竊之贓物。綜上所述，被告所辯之詞要難採信，事證明確，其犯行洵堪認定
    。
二、核被告所為，係犯刑法第三百四十九條第一項收受贓物罪。爰審酌被告犯罪之動
    機、目的、手段、品行、所生危害及犯罪後猶飾詞狡辯等一切情狀，量處如主文
    所示之刑，並諭知易科罰金之折算標準。查被告前未曾受過有期徒刑以上刑之宣
    告，此有本院被告全國前案紀錄表一紙在卷可稽，其因一時失慮致觸犯行，經此
    科刑教訓，爾後當知警惕而無再犯之虞，本院認其所受刑之宣告，以暫不執行為
    適當，爰併宣告緩刑二年，以啟自新。
據上論斷，應依刑事訴訟法第二百九十九條第一項前段，刑法第三百四十九條第一項
、第四十一條、第七十四條第一款、罰金罰鍰提高標準條例第一條前段、第二條，判
決如主文。
本案經檢察官周慶華到庭執行職務
中      華      民      國    八十九    年      八      月     三十     日
                台灣基隆地方法院刑事第二庭
                                        法      官  林玉珮
右正本證明與原本無異。
對於本件判決如有不服，應於收受送達後十日內，向本院提出上訴書狀，上訴於臺灣
高等法院，並按他造當事人之人數附具繕本。
                                        書  記  官  莊怡麗
中      華      民      國    八十九    年      九      月      二      日
附錄論罪法條
刑法第三百四十九條第一項：
收受贓物者，處三年以下有期徒刑、拘役或五百元以下罰金。


司法院資訊處製作；財團法人民間司法改革基金會備份。
